臺灣板橋地方法院刑事判決　　　　　　　 96年度易字第801號
公　訴　人　臺灣板橋地方法院檢察署檢察官
被　　　告　乙○○
　　　　　　　　　　（現另案羈押在臺灣台北看守所）
被　　　告　丙○○
上列被告因竊盜案件，經檢察官提起公訴（95年度偵字第28370
號），本院訊問被告為有罪陳述後，改依簡式審判程序審理，並
判決如下：
    主  文
乙○○攜帶兇器竊盜，累犯，處有期徒刑捌月，扣案之鐵鎚壹支
、鑿子壹支、手套壹雙均沒收；又共同攜帶兇器竊盜，累犯，處
有期徒刑捌月，扣案之鐵鎚壹支、鑿子壹支、手套壹雙均沒收。
應執行有期徒刑壹年，扣案之鐵鎚壹支、鑿子壹支、手套壹雙，
均沒收。
丙○○共同攜帶兇器竊盜，處有期徒刑陸月，如易科罰金，以新
台幣壹仟元折算壹日。扣案之鐵鎚壹支、鑿子壹支、手套壹雙，
均沒收。
    事  實
一、乙○○前於民國93年間因竊盜等案件，經本院以93年度易字
    第649 號判處應執行有期徒刑8 月，於94年3 月8 日確定；
    同年又因違反毒品危害防制條例案件，經本院以93年度訴字
    第261 號判處有期徒刑8 月，於93年7 月5 日確定；復於94
    年間因竊盜案件，經本院以94年度簡字第266 號判處有期徒
    刑6 月，於94年2 月25日確定。上開各罪自93年10月6 日起
    算刑期，於95年5 月25日縮刑假釋出監付保護管束，至95年
    6 月5 日保護管束期滿視為執行完畢。
二、詎乙○○仍不知悔改，基於意圖為自己不法所有之竊盜犯意
    ，於95年11月26日下午4 時30分許，駕駛向不詳之人所借得
    之車輛，攜帶客觀上可作為兇器使用之鐵鎚及鑿子各1 支，
    前往台北縣八里鄉某公墓處，手戴手套持上開工具拆卸該公
    墓之不銹鋼鐵門共計7 面後，再以上開車輛載運變賣，得款
    新台幣（下同）4,200 元均花用一空。嗣乙○○食髓知味，
    竟又基於意圖為自己不法所有之竊盜犯意，並與丙○○基於
    竊盜之犯意聯絡，於95年11月29日下午17時許，由丙○○駕
    駛車號JR-2878 號自小客車前往乙○○住處搭載乙○○後，
    隨即一同前往台北縣五股鄉公墓處，由乙○○手戴手套，持
    其所攜帶之客觀上可作為兇器使用之鐵鎚及鑿子各1 支，拆
    卸該公墓之不銹鋼鐵門共計5 面後，再由丙○○駕駛上開車
    輛載運正欲前往變賣之際，於同日下午17時30分許，在台北
    縣五股鄉○○路○段647號之全國加油站前為警查獲。
    理  由
一、訊據被告乙○○、丙○○於本院審理中，對於上開犯行均已
    坦承不諱，復經被害人甲○○於警詢中指述甚明。此外，並
    有扣案之不銹鋼鐵門5 面、鐵鎚1 支、鑿子1 支及手套1 雙
    扣案可憑，及扣案物品照片、贓物認領保管單1 紙在卷可查
    。足見被告二人所為自白均與事實相符，自得採為認定之依
    據。本件事證已臻明確，被告二人犯行均堪認定。
二、查鐵鎚、鑿子乃金屬製、質地堅硬且前端尖銳，客觀上足以
    作為兇器使用者，核被告二人持鐵鎚及鑿子竊取墳墓之鐵門
    所為，均係犯刑法第321 條第1 項第3 款之加重竊盜罪。又
    被告乙○○先後二次加重竊盜犯行，犯意各別、行為互殊，
    應予分論併罰。被告丙○○就前開95年11月29日之加重竊盜
    犯行，與被告乙○○間有犯意聯絡與行為分擔，為共同正犯
    。次查，被告乙○○前於93年間因竊盜等案件，經本院以93
    年度易字第649 號判處應執行有期徒刑8 月，於94年3 月8
    日確定；同年又因違反毒品危害防制條例案件，經本院以93
    年度訴字第261 號判處有期徒刑8 月，於93年7 月5 日確定
    ；復於94年間因竊盜案件，經本院以94年度簡字第266 號判
    處有期徒刑6 月，於94年2 月25日確定。上開各罪自93年10
    月6 日起算刑期，於95年5 月25日縮刑假釋出監付保護管束
    ，至95年6 月5 日保護管束期滿視為執行完畢等情，有臺灣
    高等法院被告前案紀錄表1 件在卷可查。被告乙○○於上開
    有期徒刑執行完畢後5 年內再犯本件均有期徒刑以上之罪，
    均為累犯，各應依刑法第47條第1 項之規定加重其刑。爰審
    酌被告丙○○並無前科之素行狀況，與被告乙○○已有二次
    因竊盜案件經本院判處有期徒刑在案，竟於假釋出監付保護
    管束期滿後未久，即又為本件犯行，顯然不知悛悔，並斟酌
    被告等為牟小利而竊取墳墓不銹鋼鐵門變賣現金花用等犯罪
    動機、目的、手段，與所竊鐵門市價每面約1 萬元，造成被
    害人所受損害程度非輕，暨考量被告二人犯罪後均坦承犯行
    ，犯後態度良好等一切情狀，各量處如主文所示之刑，就被
    告乙○○部分，定應執行刑如主文所示，並就被告丙○○部
    分，諭知易科罰金折算標準。至扣案之鐵鎚、鑿子各1 支及
    手套1 雙，係共犯乙○○所有供犯罪所用之物，應依刑法第
    38條第1 項第2 款之規定宣告沒收。
三、末按「除被告所犯為死刑、無期徒刑、最輕本刑為三年以上
    有期徒刑之罪或高等法院管轄第一審案件者外，於前條第一
    項程序進行中，被告先就被訴事實為有罪之陳述時，審判長
    得告知被告簡式審判程序之旨，並聽取當事人、代理人、辯
    護人及輔佐人之意見後，裁定進行簡式審判程序」，刑事訴
    訟法第273 條之1 定有明文。查本件被告涉犯之加重竊盜罪
    ，法定本刑並非最輕本刑為三年以上有期徒刑之罪，且被告
    於本院準備程序期日中已就被訴事實為有罪之陳述，經告知
    被告簡式審判程序之旨後，被告及公訴人對於本件改依簡式
    審判程序審理亦均表示無意見，是本院即依前揭刑事訴訟法
    規定，裁定本件進行簡式審判程序，附此敘明。
據上論斷，應依刑事訴訟法第273 條之1 第1 項、第299 條第1
項前段，刑法第321 條第1 項第3 款、第28條、第47條第1 項、
第41條第1 項前段、第38條第1 項第2 款，判決如主文。
本案經檢察官馬凱蕙到庭執行職務。
中　　華　　民　　國　　96　　年　　5 　　月　　30　　日
                  刑事第十四庭  法　官  汪怡君
上列正本證明與原本無異。
如不服本判決，應於送達後十日內向本院提出上訴狀。
                                書記官  李郁禎
中　　華　　民　　國　　96　　年　　5 　　月　　31　　日
附錄本案論罪科刑法條全文：
中華民國刑法第321條
犯竊盜罪而有左列情形之一者，處六月以上、五年以下有期徒刑
：
一　於夜間侵入住宅或有人居住之建築物、船艦或隱匿其內而犯
    之者。
二　毀越門扇、牆垣或其他安全設備而犯之者。
三  攜帶兇器而犯之者。
四  結夥三人以上而犯之者。
五  乘火災、水災或其他災害之際而犯之者。
六  在車站或埠頭而犯之者。
前項之未遂犯罰之。
